臺灣桃園地方法院民事判決　　　　　　　 96年度訴字第961號
原　　　告　清晰科技股份有限公司
法定代理人　甲○○
訴訟代理人　巫宗翰律師
被　　　告　祥竑電子有限公司
法定代理人　乙○○
訴訟代理人　潘維成律師
上列當事人間請求給付貨款事件，於民國96年10月05日辯論終結
，本院判決如下：
    主  文
被告應給付原告新台幣壹佰肆拾貳萬壹仟柒佰壹拾肆元，及自民
國九十六年六月三十日起至清償日止按年息百分之五計算之利息
。
原告其餘之訴及假執行之聲請均駁回。
訴訟費用由被告負擔十分之九，其餘由原告負擔。
本判決第一項於原告以新台幣肆拾柒萬肆仟元為被告供擔保後，
得假執行。被告如於假執行程序實施前，以新台幣壹佰肆拾貳萬
壹仟柒佰壹拾肆元為原告預供擔保後，得免為假執行。
    事　實
甲、原告方面：
一、聲明：（一）被告應給付原告新台幣（下同）1,508,555 元
    及自起訴狀繕本送達之翌日起至清償日止，按年息百分之五
    計算之利息。（二）訴訟費用由被告負擔。（三）原告願供
    擔保，請准宣告假執行。
二、陳述：原告於民國96年01月至03月間，陸續向被告祥竑電子
    有限公司以承攬及買賣混合契約承攬被告祥竑電子有限公司
    之PCB 板及MASSLAM 板工作，承攬報酬分別為關於PCB 板部
    分係320,670 元（詳參起訴狀附表一）、另關於MASSLAM 板
    部分1,187,885 元（詳參起訴狀附表二），共計1,508,555
    元。而原告已完成工作並依約將品質、數量相符之貨物交付
    與被告受領無訛，惟被告幾經原告催討，竟拒不給付。為此
    ，原告爰依民法第490 條關於承攬契約之法律關係，請求被
    告應給付原告如訴之聲明所示之金額。
三、證據：提出原告公司客戶帳款明細表影本三份、統一發票影
    本十九份及郵局存證信函影本一份。
乙、被告方面：
一、聲明： (一）原告之訴駁回。（二)訴訟費用由原告負擔。
    （三）如受不利判決，請准供擔保宣告免為假執行。
二、陳述：
（一）被告並非向原告購買PCB 板及MASSLAM 板，而係由被告提
      供上開面板之樣本，請原告進行上開面板之壓合加工作業
      。故本件兩造間應成立承攬契約，而非原告起訴狀所稱之
      買賣契約。
（二）按「承攬人完成工作，應使其具備約定之品質及無減少或
      滅失價值，或不適於通常或約定使用之瑕疵。」、「工作
      有瑕疵者，定作人得定相當期限，請求承攬人修補之。」
      民法第492 條、493 條第1 項分別定有明文。查被告受領
      上開PCB 板及MASSLAM 板後及接獲客人反應上開面板產生
      板彎、板翹之情形，且經被告分析後發現係肇因於原告加
      工所致，惟原告並未於期限內修補瑕疵，故被告自得向被
      告請求減少如下之報酬：
１、關於原告主張MASSLAM 板項次15、統一發票日期96年01月25
    日、貨款金額682,343 元之部分：該產品存有壓合不良之瑕
    疵，報廢金額為28,040元，又扣除原告承諾每筆款項提供千
    分之四為被告公司之尾牙贊助金2,500 元及百分之五的營業
    稅，共計應扣除32,067元。故此部分金額應僅為650,276 元
    。
２、原告主張MASSLAM 板項次16、17、統一發票日期96年01月31
    日及同年02月25日、貨款金額46,467元之部分，該產品存有
    壓合不良之瑕疵，報廢金額為35,887元，又扣除原告承諾每
    筆款項提供千分之四為被告公司之尾牙贊助金200 元及百分
    之五的營業稅，共計應扣除37,892元。因此，此部分金額應
    僅為8,575 元。
３、原告主張MASSLAM 板項次18、19、統一發票日期96年02月28
    日及同年03月25日、貨款金額459,075 元之部分，該產品存
    有壓合不良之瑕疵，報廢金額為18,779元，又扣除原告承諾
    每筆款項提供千分之四為被告公司之尾牙贊助金1,700 元及
    百分之五的營業稅，共計應扣除21,503元。故此部分金額應
    僅為437,572元。
４、綜上，總計原告得請求之貨款應扣除91,462元，被告僅應給
    付原告1,417,093 元。
三、證據：提出郵局存證信函影本一份、被告公司MRB 扣款通知
    單影本八份、瑕疵貨物序號影本一張。
    理　由
一、本件原告於起訴時其訴訟標的原為依民法第367 條關於買賣
    契約之法律關係請求被告給付貨款；嗣於言詞辯論時，原告
    變更訴訟標的為依民法第490 條關於承攬契約之法律關係請
    求被告給付承攬報酬。因請求之基礎事實同一，且不甚礙被
    告之防禦及訴訟之終結，符合民事訴訟法第二百五十五條第
    一項第二款、第七款之規定，應予准許。
二、按民法第490 條規定：「稱承攬者，謂當事人約定，一方為
    他方完成一定之工作，他方俟工作完成，給付報酬之契約。
    約定由承攬人供給材料者，其材料之價額，推定為報酬之一
    部。」
三、經查，本件兩造間之承攬契約，原告起訴請求被告應給付之
    金額係1,508,555 元，被告則認原告所得請求之金額應扣除
    91,462元，被告僅應給付原告1,417,093 元。關於上揭被告
    所不爭執之1,417,093 元部分，應認被告已自認，故此部分
    金額應為原告勝訴之判決。另查，原告於本案言詞辯論時亦
    同意被告對承攬報酬扣款82,706元；又依原告開立給被告之
    統一發票所示，均係由被告負擔百分之五營業稅，故上述原
    告應扣除之82,706元應加扣百分之五營業稅4,135 元。原告
    上述應扣款項，合計共86,841元，此部分金額應為原告敗訴
    之判決。故本件原告所得請求之金額應係1,508,555 元扣除
    86,841元，即1,421,714 元。
四、被告雖另辯稱原告曾經承諾每筆款款項提供千分之四為被告
    公司之尾牙贊助金，本件尚應再扣除尾牙千分之四之贊助金
    分別為2,500 元（起訴狀附表二，項次15部分）、200 元（
    起訴狀附表二，項次16、17部分）、1,700 元（起訴狀附表
    二，項次18、19部分）云云。惟查，上揭合計4,400 元部分
    ，因業經原告於96年08月21日言詞辯論時當庭否認屬實，且
    被告就此部分主張復未能舉證佐實其說，此部分因缺乏實據
    ，故尚難予採酌。
五、綜據上述，本件原告依民法關於承攬契約之法律關係，請求
    被告應給付原告1,421,714 元及自起訴狀繕本送達之翌日即
    九十六年六月三十日起至清償日止按年利率百分之五計算之
    利息部分，核無不合，應予准許。原告逾上述部分之請求，
    屬無理由，即不應准許，應予駁回之；逾上述部分範圍所為
    假執行之聲請，亦因已失所附麗，應併予駁回。
六、本件原告勝訴部分，原告陳明願供擔保以代釋明，聲請宣告
    假執行，經核並無不合，爰酌定相當之擔保金額宣告之。惟
    被告亦陳明願供擔保，聲請免為假執行，亦合於法律規定，
    爰併諭知被告如於假執行程序實施前，以新台幣1,421,714
    元為原告預供擔保，得免為假執行。
七、本件兩造其餘主張陳述及攻擊防禦方法，核與本件判決結果
    不生影響，無一一審究必要，附此敘明。
八、據上論結，本件原告之訴為一部有理由、一部無理由，依民
    事訴訟法第七十九條、第三百九十條第二項、第三百九十二
    條，判決如主文。
中　　華　　民　　國　　96　　年　　10　　月　　19　　日
                  民事第二庭法　官　呂仲玉
以上正本係照原本作成。
如對本判決上訴，須於判決送達後20日內向本院提出上訴狀。
中　　華　　民　　國　　96　　年　　10　　月　　19　　日
                            書記官　江世亨
